【裁判字號】    92,交抗,58
【裁判日期】    920214
【裁判案由】    聲明異議
【裁判全文】
臺灣高等法院臺中分院刑事裁定                      九十二年度交抗字第五八號
    抗  告  人
    即受處分人  甲○○
右列抗告人因違反交通管理處罰條例案件，不服臺灣台中地方法院中華民國九十一年
十月二十三日裁定（九十一年度交聲字第六七七號）提起抗告，本院裁定如左：
    主      文
抗告駁回。
    理      由
一、抗告人抗告意旨略以：抗告人之駕駛執照因已向監理所辦理吊扣手續，於九十一
    年七月十二日，由抗告人之配偶駕車與抗告人一起回南部，行經南二高途中，因
    配偶心臟併發緊迫，無法繼續駕車，為保護人身性命，在危急狀態下由抗告人暫
    代駕駛，經關廟路段為警盤查取締，抗告人當場有告知上情，舉發員警卻不予理
    會，抗告人不甘平白受冤，為此提起抗告等語。
二、原處分機關略以：本案係內政部警政署國道公路警察局第八警察隊員警舉發受處
    分人甲○○於九十一年七月十二日一時十分許，駕駛車號ＴＪ－２１４８號自小
    客車，行經國道三號公路三五○公里處，為警查獲因「駕照吊扣期間駕車」違規
    ，遂掣開舉發通知單一紙舉發，受處分人依指定應到案日前提出申訴，經向原舉
    發機關查證違規屬實，該所於九十一年八月二十六日以中監違字第裁六○─Ｚ0
    0000000號裁決書處罰鍰新台幣九千元整，並吊銷駕駛執照；逾期則依裁
    決書處罰主文規定裁處，於法並無不當等語。
三、按汽車駕駛人，駕駛執照吊扣期間駕車者，處新台幣九千元以上一萬二千元以下
    罰鍰，並吊銷駕駛執照，道路交通管理處罰條例第二十一條第一項第七款定有明
    文。經查：抗告人即受處分人甲○○於九十一年七月十二日一時十分許，駕駛車
    號ＴＪ－２１４８號自小客車，行經國道三號公路三五○公里處，因駕照吊扣期
    間駕車違規為警查獲一節，為抗告人坦承在卷，雖辯稱：當時與妻一同駕車回南
    部，行經南二高途中，因妻心臟併發緊迫，無法繼續駕車，為保護人身性命，在
    危急狀態下始由抗告人暫代駕駛云云，然經證人即本件舉發員警林福財於九十一
    年十月十一日原審訊問時證稱：「當天違規人並沒有說太太生病要回去，當天我
    們查該車牌已註銷，駕照吊扣，他說兒子在台中，開回檢驗，現場處理約十分鐘
    ，他太太站在車外，太太沒有講話」等語。另原舉發單位內政部警政署國道公路
    警察局第八警察隊九十一年七月三十一日公警國八刑訴字第０９１０００１４０
    ８號函覆稱：「因該車牌照註銷攔查，駕駛人下車後稱：該車係其兒子所有放置
    台中，順道開回南部，並非申訴人所陳其太太心臟病發作情事，其違規屬實」等
    情亦有該函一紙附卷可稽。參以證人為執法之公務員且與抗告人素不相識，並宿
    怨等情以觀，前開證人當無設詞攀誣受處分人之理。抗告人雖以其配偶許滿足突
    然心臟病發無法駕駛而服用藥物後平躺車內休息為辯，然查：I本案經舉發時，
    抗告人之配偶係站在車外，抗告人當時未提及心臟病發等情，已據證人證述明確
    。II許滿足罹有心臟病一節，固據抗告人提出診斷証明書及醫療費用收據為證，
    然細繹其日期，無法認定許滿足於舉發當日確有抗告人所指因心臟不適而無法駕
    駛情事，即難憑此為抗告人有利認定。綜合上述，抗告人之辯解，要屬卸責之詞
    ，尚難採信。此外，又有舉發違反道路交通管理事件通知單附卷可憑，抗告人確
    有上開違規事實已堪認定。從而，原處分機關依上開規定裁處罰鍰新台幣九千元
    整，並吊銷駕駛執照；逾期則依裁決書處罰主文規定裁處，於法並無不當。原審
    法院據以駁回異議，並無不當。本件抗告為無理由，應予駁回。
四、據上論結，應依道路交通案件處理辦法第二十六條，刑事訴訟法第四百十二條，
    裁定如主文。
中      華      民      國      九十二     年     二      月    十四    日
                                臺灣高等法院臺中分院刑事第四庭
                                      審判長法  官  洪  耀  宗
                                            法  官  江  德  千
                                            法  官  劉  登  俊
右正本證明與原本無異。
不得再抗告。
                                            書記官  鄧  智  惠
中      華      民      國      九十二     年     二      月    十七    日
                                                                        Ｒ


司法院資訊處製作；財團法人民間司法改革基金會備份。
